【裁判字號】    98,裁,729
【裁判日期】    980319
【裁判案由】    綜合所得稅
【裁判全文】
最  高  行  政  法  院  裁  定
                                       98年度裁字第729號
聲  請  人  甲○○
上列聲請人因與相對人財政部臺灣省中區國稅局間綜合所得稅事
件，對於中華民國97年12月18日本院97年度裁字第5360號裁定，
聲請再審，本院裁定如下：
    主  文
再審之聲請駁回。
再審訴訟費用由聲請人負擔。
    理  由
一、按對於確定裁定聲請再審，應依行政訴訟法第283條準用同
    法第277條第1項第4款之規定表明再審理由，此為必須具備
    之程式。所謂表明再審理由，必須指明確定裁定有如何合於
    行政訴訟法第273條所定再審事由之具體情事，始為相當。
    倘僅泛言有再審事由而無具體情事者，仍難謂已合法表明再
    審理由，所為再審之聲請，即屬不合法。
二、本件聲請人因不服相對人對其補徵民國83年度綜合所得稅及
    裁處罰鍰，循序提起行政救濟，經臺中高等行政法院95年度
    訴字第330號判決駁回；聲請人提起上訴，亦經本院96年度
    裁字第3006號裁定駁回而確定。聲請人不服，對臺中高等行
    政法院上開判決，以有行政訴訟法第273條第1項第13款、第
    14款事由提起再審之訴，復經臺中高等行政法院以96年度再
    字第43號判決駁回，聲請人上訴，經本院以97年度裁字第33
    38號裁定駁回而確定。聲請人仍不服，歷次聲請再審，分別
    經本院97年度裁字第4527號裁定、97年度裁字第5360號裁定
    駁回在案。聲請人猶不服，復對本院97年度裁字第5360號裁
    定（下稱再審裁定），以有行政訴訟法第273條第1項第13款
    、第14款之再審事由，聲請再審。經核聲請人狀內所載，係
    主張：聲請人自訴訟時起，即主張相對人核課聲請人83年度
    綜合所得稅及罰鍰時，已違反稅捐稽徵法第21條第1項第1款
    及第23條規定之5年核課期間，歷審皆未斟酌，顯有裁判不
    具理由之事實云云。查聲請人所主張之稅捐稽徵法第21條第
    1項第1款及同法第23條之規定內容，並非行政訴訟法第273
    條第1項第13款、第14款所稱之證物，業經再審裁定敘明甚
    詳，聲請人對再審裁定聲請再審，僅重述上開主張，自難謂
    已合法表明再審理由，所為再審之聲請，即屬不合法，應予
    駁回。
三、據上論結，本件聲請為不合法。依行政訴訟法第283條、第
    278條第1項、第104條、民事訴訟法第95條、第78條，裁定
    如主文。
中    華    民    國    98    年    3     月    19    日
                    最高行政法院第四庭
                        審判長法官  劉  鑫  楨
                              法官  姜  素  娥
                              法官  黃  淑  玲
                              法官  劉  介  中
                              法官  曹  瑞  卿
以  上  正  本  證  明  與  原  本  無  異
中    華    民    國    98    年    3     月    20    日
                              書記官  王  史  民


司法院資訊處製作；財團法人民間司法改革基金會備份。
